臺灣高等法院刑事判決
上　訴　人　臺灣臺北地方法院檢察署檢察官
被　　　告　丙○○
上列上訴人因贓物案件，不服臺灣臺北地方法院94年度易字第13
4號，中華民國94年3月31日第一審判決（起訴案號：臺灣臺北地
方法院檢察署93年度偵字第20525 號），提起上訴，本院判決如
下：
    主  文
原判決關於收受贓物部分撤銷。
丙○○收受贓物，處拘役伍拾日，如易科罰金，以參佰元折算壹
日。
    事  實
一、丙○○於民國93年11月9日上午9時許，在台北市○○區○○
    路580號前，持自備之鑰匙1支竊取乙○○所使用（登記車主
    為陳麗華）停放於該處之車牌號碼ADJ-067 號重型機車一輛
    ，得手後，供己代步使用（所涉竊盜部分業經原審判刑確定
    ），又為掩人耳目，明知刑維禮所有車牌號碼NR3─695號重
    型機車車牌，係真實姓名年籍不詳綽號「阿猴」之成年男子
    ，於同年月17日某時許在臺北縣永和市○○路附近所竊取，
    係來路不明之贓物，竟於同年月17日起至同年月19日間某時
    在台北市○○區○○街底三角公園某處收受使用之。嗣於同
    年月19日18時5 分許，騎乘該懸掛贓物車牌之機車，在台北
    市○○區○○街86巷口為警查獲，而查悉上情。
二、案經臺北市政府警局萬華分局請台灣台北地方法院檢察署檢
    察官偵查起訴。
    理  由
一、訊據被告丙○○矢口否認有何收受贓物之犯行，辯稱機車車
    牌並非伊偷竊，伊偷了牌號ADJ-067 號機車後，將機車擺在
    三角公園甘蔗攤旁，機車曾借給真實姓名年籍不詳、綽號「
    阿猴」之成年男子使用，伊有向「阿猴」說那車子是贓車，
    可能是「阿猴」要騎乘的時候害怕，所以另外懸掛一個車牌
    。伊去騎乘該機車時，並未看車牌，而是看隔熱墊去騎乘，
    當時是冬天用銀色反光隔熱墊的人不多等語。
二、惟查上開牌號NR3─695號重型機車車牌，係甲○○之所有，
  　於93年11月17日，在臺北縣永和市○○路附近失竊之事實，
    業據被害人甲○○於警訊時指明，並有贓物認領保管收據、
    台北縣政府警察局車牌遺失電腦輸入單、車輛車牌失竊作業
    －查獲車牌認可資料各一紙附卷可憑，是該面機車車牌確係
    他人所失竊之贓物，自可認定。
三、被告丙○○於警詢中陳稱：伊駕駛該竊得之重型機車期間，
    有將之借予「阿猴」使用，亦告知阿猴該重型機車為其竊得
    而來之贓車，「阿猴」可能想規避臨檢查緝，又去偷別人的
    車牌。「阿猴」係於在伊被查獲日前一日早上將機車還給伊
    ，但未告知伊車牌是偷來的等語。於原審審理時則稱：伊於
    93年11月9日竊得車號ADJ-067號重型機車後，將之停放臺北
    市○○路附近某三角公園旁，供其日常代步使用，截至同年
    11月19日為警查獲為止，共借予「阿猴」使用2、3次，每次
    均親自將鑰匙交與「阿猴」等語。衡情，常人使用其所有停
    放路邊之汽、機車，除非其車輛外形有特殊易於辨識之處，
    否則均以車牌號碼為其主要之辨識方式，本件被害人乙○○
    所使用（登記車主為陳麗華）之牌號ADJ-067 號重型機車係
    豪邁黑色125cc 機車，買後並未經改裝，此經證人乙○○於
    本院審理時證實（見本院94年6月2日審判筆錄）。從而該部
    機車與一般同型機車應無特殊之處，被告於93年11月9 日竊
    得上開重型機車之後，迄至年月19日18時5 分為警查獲為止
    ，其前後使用十日，衡情對該輛屬大眾化之機車，自係以該
    車車號為辨識方法，且牢記在心，焉有「阿猴」於同年11月
    18日將該重型機車歸還被告之時，被告對於該機車懸掛車牌
    已遭調換之事仍不自知之理？況被告為警查獲當時，上開重
    型機車座墊上並無懸掛隔熱墊，有警於查獲當時所拍攝前揭
    重型機車外觀照片2 幀在卷可按，足見被告辯稱以坐墊上掛
    用之隔熱墊識別該機車，不知該車車牌已遭調換云云，顯不
    足採。雖被告於本院審理時另辯稱該機車在座墊上原來有放
    一隔熱墊，伊在被抓前一個小時因為隔熱墊繩子斷掉才拆掉
    的等語，然查被告被警查獲時間為 93年11月月19日18時5分
    ，此與被告於原審所稱：「警察查獲前的晚上我就把隔熱墊
    拆掉，因為那幾天天氣比較冷，而且已經隔熱墊的鬆緊帶斷
    掉了，所以隔熱墊歪斜，所以我拆掉它，‧‧‧‧」等語（
    見原審94年3月8日審判筆錄），亦不相符。再參以被告既敢
    將所竊得之機車借予「阿猴」使用，且向「阿猴」告知係竊
    來之贓車，足見被告與「阿猴」關係匪淺，則「阿猴」理應
    會告知被告機車改懸車牌之事，惟被告卻始終無法供出該「
    阿猴」之真實姓名身分以供調查，益見其所辯機車車牌改掛
    伊不知情云云，係畏罪卸責之詞，核不足採。
四、綜上所述，被告於「阿猴」將上開重型機車歸還之時，即已
    明知該重型機車之車牌已遭「阿猴」調換為車號NR 3-695號
    車牌，被告於斯時亦明知該車牌係屬來路不明之贓物，竟為
    掩人耳目，而仍自「阿猴」處收受之，其所為收受贓物犯行
    事證明確，應依法論處。核被告所為，係犯刑法第三百四十
    九條第一項之收受贓物罪，原審未察，就該部分諭知無罪之
    判決，容有未當，檢察官提起上訴，指摘原判決不當，其上
    訴有理由，爰由本院將原判決關於收受贓物罪部分撤銷改判
    ，並審酌被告犯罪之動機、目的、犯罪之手段、犯人之生活
    狀況、品行、智識程度、犯罪所生之危險或損害、犯罪後之
    態度等一切情狀，判處如主文第二項所示之刑，並諭知易科
    罰金之折算標準，以示懲儆。
五、據上論斷，應依刑事訴訟法第369條第1項前段、第364條、
    第299條第1項前段，刑法第349條第1項、第41條第1項，罰
    金罰鍰提高標準條例第1條前段、第2條，判決如主文。
本案經檢察官洪泰文到庭執行職務。
中　　華　　民　　國　　94　　年　　6 　　月　　23　　日
　　　　　　　　　刑事第十庭審判長法　官  陳正雄
　　　　　　　　　　　　　　　　  法　官  許宗和
　　　　　　　　　　　　　　　　　法　官  許錦印
以上正本證明與原本無異。
不得上訴。
                                  書記官  楊妙恩
中　　華　　民　　國　　94　　年　　6 　　月　　30　　日
附錄本案論罪科刑法條全文：
中華民國刑法第349條：
收受贓物者，處 3 年以下有期徒刑、拘役或 500 元以下罰金。
搬運、寄藏、故買贓物或為牙保者，處 5 年以下有期徒刑、拘役
或科或併科 1 千元以下罰金。
因贓物變得之財物，以贓物論。
